臺灣高雄地方法院刑事裁定
111年度智秘聲字第3號
聲  請  人  頎邦科技股份有限公司

法定代理人  吳非艱
代  理  人  陳佩貞律師             
            蔡毓貞律師              
            劉昱劭律師              
相  對  人  李宛霞



            黃梅雪



            陳嵩州



            夏志雄



            蔡宗昇



            林建一



            楊孝武



            劉尚根



            蔡金保



            施閔強



            黃嘉能
            柯聖通
            黃福雄律師

            洪郁棻律師 

            王吟吏律師 

            謝承運律師 

            吳霈桓律師

            徐  睿
上列聲請人因相對人即被告李宛霞等違反營業秘密法等案件（10
8年智訴字第2號、108年智附民字第9號），聲請核發秘密保持命
令，本院裁定如下：
    主  文
相對人李宛霞、黃梅雪、陳嵩州、夏志雄、蔡宗昇、林建一、楊
孝武、劉尚根、蔡金保、施閔強、黃嘉能、柯聖通、黃福雄律師
、洪郁棻律師、王吟吏律師、謝承運律師、吳霈桓律師、徐睿，
就附表所示之證據資料，不得為實施本院108年度智訴字第2號刑
事訴訟、108年度智附民字第9號刑事附帶民事訴訟以外之目的而
使用，亦不得對未受秘密保持命令之人開示。
    理  由
一、聲請意旨略以：聲請人頎邦科技股份有限公司（簡稱：頎邦
    公司）為鈞院108年度智訴字第2號案件告訴人，及108年度
    智附民字第9號刑事附帶民事訴訟案件原告。民國111年3月3
    1日下午2時10分該刑事案件審理時，檢察官詰問證人蔡金保
    所提示如附表所示證據資料，含有頎邦公司線路圖補償、調
    整及修飾的特殊技術，係頎邦公司之重要營業秘密，有保護
    必要，審理時在場之被告及辯護人經協商亦同意受秘密保持
    命令。依智慧財產案件審理法第11條、第30條規定，聲請對
    相對人李宛霞、黃梅雪、陳嵩州、夏志雄、蔡宗昇、林建一
    、楊孝武、劉尚根、蔡金保、施閔強、黃嘉能、柯聖通、黃
    福雄律師、洪郁棻律師、王吟吏律師、謝承運律師、吳霈桓
    律師、徐睿，核發秘密保持命令等語。
二、按：
㈠、地方法院審理檢察官起訴之違反營業秘密法刑事案件及其附
    帶民事訴訟時，當事人或第三人就其持有之營業秘密，經釋
    明符合「一、當事人書狀之內容，記載當事人或第三人之營
    業秘密，或已調查或應調查之證據，涉及當事人或第三人之
    營業秘密。」、「二、為避免因前款之營業秘密經開示，或
    供該訴訟進行以外之目的使用，有妨害該當事人或第三人基
    於該營業秘密之事業活動之虞，致有限制其開示或使用之必
    要。」之情形者，法院得依該當事人或第三人之聲請，對他
    造當事人、代理人、輔佐人或其他訴訟關係人發秘密保持命
    令，智慧財產法院組織法第3條3款、智慧財財案件審理法第
    第11條、第30條定有明文。
㈡、又智慧財產案件審理細則第21條第1項、第2項規定：「關於
    應受秘密保持命令之人，以得因本案接觸該營業秘密之人為
    限，如他造已任訴訟代理人，其代理人宜併為受秘密保持命
    令之人。」、「法院為前裁定前，得通知兩造協商確定之。
    」。
㈢、受秘密保持命令之人，就該營業秘密，不得為實施該訴訟以
    外之目的而使用之，或對未受秘密保持命令之人開示。上開
    規定，於智慧財產案件之刑事訴訟及附帶民事訴訟，準用之
    ，智慧財產案件審理法第11條第3項、第30條定有明文。
三、經查：
㈠、相對人即被告李宛霞、黃梅雪、陳嵩州、夏志雄、蔡宗昇、
    林建一、楊孝武、劉尚根、蔡金保，均經起訴，涉犯營業秘
    密法第13條之1第1項第1款侵占、使用營業秘密罪及刑法第
    342條第1項背信罪；相對人即被告施閔強則經起訴涉犯營業
    秘密法第13條之1第1項第1款擅自重製、使用營業秘密罪及
    刑法第342條第1項背信罪，現由本院108年智訴字第2號案件
    審理。
㈡、頎邦公司為前揭刑事案件告訴人，並於刑事案件起訴後，對
    李宛霞、黃梅雪、陳嵩州、夏志雄、蔡宗昇、林建一、楊孝
    武、劉尚根、蔡金保、施閔強，及渠等任職之易華電子股份
    有限公司（簡稱：易華公司）提起刑事附帶民事訴訟，現由
    本院108年智附民字第9號案件審理。相對人黃嘉能為易華公
    司之法定代理人，柯聖通為易華公司指派之承辦人。
㈢、相對人黃福雄律師、洪郁棻律師、王吟吏律師、謝承運律師
    、吳霈桓律師，為前揭刑事案件之被告辯護人及附帶民事訴
    訟案件之被告訴訟代理人、訴訟複代理人，徐睿為前揭律師
    指派之承辦人，有前揭刑事及附帶民事案件卷證可佐。
㈣、為此，相對人李宛霞、黃梅雪、陳嵩州、夏志雄、蔡宗昇、
    林建一、楊孝武、劉尚根、蔡金保、施閔強、黃嘉能、柯聖
    通、黃福雄律師、洪郁棻律師、王吟吏律師、謝承運律師、
    吳霈桓律師、徐睿，分別為上開智慧財產刑事案件及附帶民
　  事訴訟案件，因閱卷而得接觸及持有附表所示資料的當事人
　　、第三人。
四、次查，相對人李宛霞、黃梅雪、陳嵩州、夏志雄、蔡宗昇、
    林建一、楊孝武、劉尚根、蔡金保、施閔強，雖否認侵占、
    擅自重製、使用頎邦公司營業秘密。然經聲請人與相對人均
    同意附表所示資料於本案刑事及附帶民事訴訟程序核發秘密
    保持命令等情，有聲請人111年4月12日聲請狀、相對人111
　　年4月27日陳報狀可佐。為此，應認聲請人已釋明附表所示
    資料為有限制開示及使用必要之營業秘密。
五、稽諸前揭說明，並為平衡兼顧聲請人及相對人權益，認本件
    聲請經核並無不合，應予准許，依智慧財產案件審理法第30
    條、第13條第1項，裁定如主文。
中　　華　　民　　國　   111　  年　 5     月　  3    日
                  刑事第十一庭  審判長法　官  莊珮吟

                                      法  官  李貞瑩

                                      法  官  洪碩垣
以上正本證明與原本無異。
不得抗告。
中　　華　　民　　國　    111　  年　 5    月　  3    日
                                      書記官  卓榮杰

　　　　
附表：本院於審理時當庭編號：Ltp紙1 欣寶公司「SIMPAL-AW11-Newetching(ET3)-8-Low　pressure- DEV -1-MEC-TST.x1s」檔案與扣押物編號9-1-5內存「HXQTESTJMC-UNE (Low　pressure-DEV-1-MEC).X1S」檔案比較圖（共４張，詳如本院111年智秘聲字3號卷內，聲請狀之附件）。